臺灣花蓮地方法院民事判決  
111年度花簡字第172號
原      告  甲男

被      告  林嘉祥  

上列當事人間請求侵權行為損害賠償事件，本院於民國111年4月
14日言詞辯論終結，判決如下：
    主  文
被告應給付原告新臺幣150,000元。
原告其餘之訴駁回。
訴訟費用由被告負擔4分之3，餘由原告負擔。
本判決得假執行。但被告如以新臺幣150,000元預供擔保，得免
為假執行。
    事實及理由
壹、程序方面：
　　性侵害犯罪防治法所稱性侵害犯罪，係指觸犯刑法第221條
    至第227條、第228條、第229條、第332條第2項第2款、第33
    4條第2項第2款、第348條第2項第1款及其特別法之罪；行政
    機關、司法機關及軍法機關所製作必須公示之文書，不得揭
    露被害人之姓名、出生年月日、住居所及其他足資識別被害
    人身分之資訊，性侵害犯罪防治法第2條第1項、第12條第2
    項分別定有明文。又性侵害防治法第12條所定其他足資識別
    被害人身分之資訊，包括被害人照片或影像、聲音、住址、
    親屬姓名或其關係、就讀學校與班級或工作場所等個人基本
    資料，此為性侵害犯罪防治法施行細則第6條所明定。查本
    件原告為刑法第225條第2項性侵害犯罪被害人，依前揭規定
    ，本院不得揭露其真實姓名及住所等足以識別其身分之資訊
    ，爰於當事人欄部分以代號稱之，先予敘明。
貳、實體方面
一、原告起訴主張：甲○○為法務部矯正署花蓮監獄（下稱花蓮監
    獄）靜思房 3舍之受刑人，其於民國109年11月11日凌晨1 
    時9分許起至同日凌晨1 時48分許之期間內，利用與其同住
    於上開舍房內之原告（真實姓名與年籍資料詳卷）熟睡而不
    知抗拒之際，接續將手伸進原告所蓋之棉被內，並撫摸原告
    之生殖器及大腿內側等身體隱私部位而猥褻得逞，侵害原告
    之身體自主權，造成原告精神上受有痛苦，並經本院判處有
    期徒刑確定在案。爰依侵權行為法律關係請求被告賠償精神
    慰撫金，並希望依法判決等語。並聲明：被告應賠償原告新
    臺幣（下同）200,000元。
二、被告則以：對於乘機猥褻原告的行為我都承認，我願意賠償
    ，但我現在服刑中沒有能力賠償，希望賠償金額可以降低，
    但我現在沒有錢，也沒有能力籌錢，我真心的對原告道歉等
    語置辯。
三、本院之判斷：
　㈠原告主張之前揭事實，業據本院職權調取本院刑事庭110年度
    侵訴字第19號卷宗、臺灣高等法院110年度侵上訴字第12號
    卷宗核閱無訛。又被告因本件侵權行為，經前揭刑事案件判
    處有期徒刑確定，亦經本院確認無訛，且為兩造所不爭執，
    是此部份之事實，應堪信為真正。
　㈡按因故意或過失，不法侵害他人之權利者，負損害賠償責任
    ；又不法侵害他人之身體、健康、名譽、自由、信用、隱私
    、貞操，或不法侵害其他人格法益而情節重大者，被害人雖
    非財產上損害，亦得請求賠償相當之金額，民法第184條第1
    項前段、第195條第1項前段分別定有明文。而身體權係指以
    保持身體完全為內容之權利，破壞身體完全，即構成對身體
    權之侵害；貞操權之內涵，係為確保個人身體自主權與性自
    主權不容侵害，亦即係為保護個人對性行為或身體親密接觸
    等行為之自主決定權。查被告於前開時地，乘原告睡著時，
    撫摸原告之生殖器及大腿內側等身體隱私部位而猥褻得逞，
    業經本院刑事庭認犯乘機猥褻罪，判處有期徒刑確定，已如
    前述，自屬侵害原告身心健康及性自主自由權，且情節重大
    ，原告因此受有非財產上之損害者，自得請求被告賠償非財
    產上損害之慰撫金。
　㈢再按不法侵害他人之人格權，被害人受有非財產上損害，請
    求加害人賠償相當金額之慰撫金時，法院對於慰撫金之量定
    ，應斟酌實際加害情形、所造成之影響、被害人所受精神上
    痛苦之程度、雙方之身分、地位、經濟狀況及其他各種情形
    ，以核定相當之數額（最高法院47年度台上字第1221號、51
    年度台上字第223 號及76年度台上字第1908號判決意旨參照
    ）。本院爰斟酌兩造上開身分、地位、經濟狀況，暨考量被
    告為本件侵害之方式及情節造成原告身心受創，且因被告未
    於第一時間向原告道歉，造成原告精神上受有痛苦，並為監
    獄之其他受刑人所排擠等一切情狀，認原告請求之精神慰撫
    金以150,000元為適當，逾此部分之請求即屬無據。
四、從而，原告依侵權行為法律關係，請求被告給付150,000元
    ，為有理由，應予准許。逾此範圍，則非有據，應予駁回。
五、本件係就民事訴訟法第427條規定之簡易訴訟事件所為被告
    敗訴之判決，依同法第389條第1項第3款規定，應依職權宣
    告假執行，並依職權宣告被告得預供擔保而免為假執行。
六、本件判決之基礎已臻明確，兩造其餘攻擊防禦方法及舉證，
    核與判決無影響，爰不另一一論述，併此敘明。
七、訴訟費用負擔之依據：民事訴訟法第79條。
中　　華　　民　　國　　111 　年　　4 　　月　　22　　日
                  花蓮簡易庭  法　官　蔡培元
以上正本係照原本作成。
如不服本判決，應於送達後20日內，向本院提出上訴狀（上訴狀
須表明上訴理由）並繳納上訴審裁判費；如於本判決宣示後送達
前提起上訴者，應於判決送達後20日內補提上訴理由書（均須按
他造當事人之人數附繕本）。
如委任律師提起上訴者，應一併繳納上訴審裁判費。
中　　華　　民　　國　　111 　年　　4 　　月　　22　　日
                              書記官　謝佩真